【裁判字號】    89,上易,1203
【裁判日期】    890525
【裁判案由】    違反著作權法
【裁判全文】
臺灣高等法院刑事判決                  八十九年度上易字第一二三號
    上訴人  台灣台北地方法院檢察署檢察官
    即被告  甲○○
右上訴人，因被告違反著作權法案件，不服臺灣台北地方法院八十八年度易字第三二
六八號，中華民國八十九年二月二十九日第一審判決（起訴案號：臺灣台北地方法院
檢察署八十八年度偵字第二一四九四號）提起上訴，本院判決如左：
    主      文
原判決撤銷發回台灣台北地方法院。
    理      由
一、公訴意旨略以：被告甲○○係位於臺北市○○區○○街一二六號四樓「吾家歌唱
    卡拉ＯＫ」店之實際負責人，明知歌名為「悶」、「你快樂所以我快樂」、「我
    也不想這樣」、「心酸講無話」等四首歌曲為美華影視股份有限公司（下稱美華
    公司）享有著作權之著作物，卻未經與美華公司簽約授權，於民國八十八年六月
    九日以約新臺幣（下同）九萬元之代價，購入電腦伴唱機後，即在上址店內，基
    於概括之犯意，連續公開上映供顧客演出，致侵害美華公司之著作財產權。嗣於
同年月二十三日十七時四十分許，為警當場搜索查獲，扣得灌錄有上開四首歌曲
    之電腦伴唱機一台、點歌鍵盤一只、點歌簿一本，因認被告涉有違反著作權法第
    九十二條之罪嫌。
二、原判決以告訴人美華公司就本案「悶」、「你快樂所以我快樂」、「我也不想這
    樣」、「心酸講無話」等四首歌曲（下稱本案四首歌曲）享有重製權，公開播送
    、公開演出權，改作、編輯權，出租權等四項權利，此經告訴人供陳在卷（見原
    審卷第四十五頁之審判筆錄），並有著作財產權專屬授權證明書附卷可稽（見偵
    查卷第十四頁），是以告訴人就本案四首歌曲並未享有公開上映之權利。然公訴
    人係認被告侵害告訴人之公開上映權，就此部分告訴人並非被害人，自不得提出
    告訴，本件乃未經合法告訴。因而諭知公訴不受理之判決，固非無見。
三、本院查：
  (一)本件起訴事實指明，「連續公開上映供顧客演出」似已將公開上映，公開演出之
    犯罪事實列為起訴事實，至於論罪時究論以公開上映或公開演出實務上雖有不同
    意見（閱上字卷第二一三號卷附本院八十八上易第三六一二號、第五五０四號
    ，八十九年上易九六號）然均認應為檢察官起訴效力所及，又著作權法第九十二
    條就以公開上映公開演出之方法侵害他人之著作權者明定處罰。
  (二)依八十八年度偵第二一四九四號偵查卷第十四頁告訴人美華公司享有公開播送、
    公開演出權。被告未經授權將上揭四首歌曲在店內播放供顧客公開演出似已侵害
    他人著作權依授權書文義已授權美華公司行使刑事告訴權，原判決認為公開上映
    未在授權範圍，竟置公開演出之起訴事實於不顧，容有誤會（公開演出定義見
    著作權法第三條第九款）。
四、公訴人上訴意旨據以指摘原判決未當經核尚非無理由基於審級利益，爰將原判決
    撤銷發回原審法院更為妥適審理並不經言詞辯論為之。
據上論斷，應依刑事訴訟法第三百六十九條第一項前段，第三百六十四條，第三百七
十二條判決如主文。
中     華     民     國    八十九   年       五       月     二十四     日
                            臺灣高等法院刑事第十八庭
                                審判長法  官  吳      敦
                                      法  官  林  陳  松
                                      法  官  吳  明  峰
右正本證明與原本無異。
不得上訴。
                                      書記官  李  華  安
中     華     民     國    八十九   年       五       月     二十六     日


司法院資訊處製作；財團法人民間司法改革基金會備份。
